---
title: "Temperatura JP x CG"
output:
    html_document:
    df_print: paged
theme: sandstone
---

```{r echo=FALSE, message=FALSE, warning=FALSE}
library(tidyverse)
library(here)
library(lubridate)
library(ggbeeswarm)
theme_set(theme_bw())
```

```{r read}
climas = read_csv(here::here("data/clima_cg_jp-semanal.csv"), 
                  col_types = "cTdddddd")
cgTemp <- climas %>% filter(cidade == "Campina Grande")
jpTemp <- climas %>% filter(cidade == "João Pessoa")

glimpse(climas)
```

## Temperatura

```{r}
cgSummary = cgTemp %>% summarise(cidade="Campina Grande", media= mean(tmedia), max=max(tmax), min=min(tmin), chuva=max(chuva))
jpSummary = jpTemp %>% summarise(cidade="João Pessoa", media= mean(tmedia), max=max(tmax), min=min(tmin), chuva=max(chuva))
summary<-bind_rows(cgSummary, jpSummary) 

```

### Onde é mais quente?

```{r}
climas %>% mutate(cor = ifelse((tmax == cgSummary$max & cidade == "Campina Grande"), 'blue', ifelse((tmax == jpSummary$max & cidade == "João Pessoa"), 'blue', NA))) %>%
  ggplot(aes(x=cidade, y = tmax)) +
  geom_jitter(aes(colour=cor), alpha = .5, width = 0.30)
```

### As temperaturas máximas semanais (o pico do calor) são tão diferentes quanto as médias? Mais?  

```{r}
  ggplot() +
  geom_line(data = cgTemp, aes(x=semana, y=tmax), color = 'black') +
  geom_line(data = cgTemp, aes(x=semana, y=tmax), color = 'red', alpha = .6)

```

### Quais os meses mais quentes e mais frios? 

```{r}
extremos = climas %>% group_by(ano, mes, cidade) %>% summarize(max = max(tmax), min = min(tmin)) 
  extremos %>% ggplot() +
  geom_point(aes(x = mes, y = max, colour = cidade), alpha =.5, size = 3 )
  
  extremos %>% ggplot() +
  geom_point(aes(x = mes, y = min, colour = cidade), alpha =.5, size = 3 )

```
### Qual foi o São João  mais frio de CG que está nos nossos dados?

```{r}
climas %>% 
  filter(cidade == "Campina Grande", mes %in% c(6,7)) %>%
  group_by(ano) %>%
  filter(tmin == min(tmin)) %>%
  ggplot() +
  geom_point(aes(ano, tmin, colour=mes), size = 5)
```

## Chuva

### Quanto chove por semana em JP e CG?
```{r}
climas %>% 
  ggplot() +
  geom_line(aes(semana, chuva, colour=cidade), alpha = .5)
```

Como é a distribuição do volume de chuvas por semana em JP e CG? A chuva varia mais ou menos que a temperatura? O formato da distribuição é igual? 

### No geral, onde chove mais?

### A distribuição é diferente em meses específicos?
```{r}
meses=c("jan", "fev","mar", "abril", "maio", "Jun", "jul", "ago", "set", "out", "nov", "dez")
mesesNum=c(1:length(meses))
library(plyr)
mapvalues(climas$mes, from = mesesNum, to=meses)
#http://www.cookbook-r.com/Manipulating_data/Mapping_vector_values/
climas %>% 
  group_by(mes, cidade) %>%
  summarise(mean= mean(chuva)) %>%
  ggplot() +
  geom_line(aes(mes, mean, colour=cidade), alpha = .8, )
```


